【裁判字號】    90,上易,395
【裁判日期】    900328
【裁判案由】    竊盜
【裁判全文】
臺灣高等法院臺中分院刑事判決                      九十年度上易字第三九五號
    上  訴  人  丙○○
    即  被  告
右上訴人因竊盜案件，不服台灣台中地方法院八十九年度易字第三八三三號中華民國
八十九年十二月二十二日第一審判決（起訴案號：台灣台中地方法院檢察署八十九年
度偵字第一四三五四號），提起上訴，本院判決如左：
      主  文
原判決撤銷。
丙○○連續攜帶兇器、毀壞門扇竊盜，處有期徒刑壹年陸月。
    事      實
一、丙○○基於意圖為自己不法所有之概括犯意，連續有附表各欄所示之竊盜犯行，
    其行竊時間、地點、犯罪態樣及所竊取之財物，均如附表各欄所示（侵入住宅及
    毀損部分未據告訴）。嗣於八十九年六月二十七日十三時許，在台中縣霧峰鄉○
    ○路四三八號住處，將所竊得之電視機、錄影機及電鋸，以新臺幣（以下同）三
    千元之代價出售與不知情之薛順洺（經檢察官為不起訴處分）。於八十九年六月
    三十日十六時許，經警在上開丙○○住處查獲違反毒品危害防制條例後，在其房
    內搜索扣得所竊取之電腦一台而循線查獲。
二、案經台中縣警察局霧峰分局報告臺灣臺中地方法院檢察署檢察官偵查起訴。
    理      由
一、上訴人即被告丙○○（下稱被告）對於如附表各欄所示之竊盜犯行，坦承不諱；
    核與被害人乙○○○、戊○○、丁○指述之情節大致相符，並有贓物領據二紙附
    卷可稽，事證明確，被告竊盜犯行可以認定。
二、被告於行竊時，所攜帶使用之起子、鐵鎚，均為鐵製之物，或為尖銳，或為堅硬
    ，均足以傷害人之身體，自為兇器。又被告或毀壞砂窗；或破壞門閂；或以鐵鎚
    擊破門扇，再開門侵入行竊，其行為該當刑法第三百二十一條第一項第二款之毀
    壞門扇之規定。被告各該竊盜行為，均應成立如附表所犯法條欄所示之加重竊盜
    罪。被告所為數行為，時間緊接，所犯罪名相同，顯係出於概括之犯意為之，為
    連續犯，爰依刑法第五十六條之規定以附表編號３之攜帶兇器毀壞門扇竊盜罪論
    。原審予以論罪科刑，固非無見。但原審判決事實欄記載被告於附表所示時間、
    地點竊盜，惟原審判決書並無附表，致被告犯罪事實不明確。又被告並無毀壞窗
    戶，原審判決主決載為毀壞門窗，主文與事實不一致。被告上訴意旨，指摘原審
    判決量刑過重雖無理由，但原審判決有上開瑕疵，自應由本院將之撤銷，自為裁
    判。爰審酌被告犯罪之目的、動機，坦承犯行，犯後態度良好及對社會之危害等
    一切情狀，量處如主文所示之刑。被告攜以行竊之起子、鐵鎚均非其所有，不得
    諭知沒收，收併此說明。
三、檢察官公訴意旨認：被告於八十九年五月一日十七時許，在台中縣霧峰鄉○○村
    ○○路四四二號，竊取新台幣一萬五千元、金飾三兩。惟被告僅承認竊取現款九
    千元及金戒指二枚，又未查扣檢察官所指被竊之物，自難僅憑被害人戊○○之指
    訴，即認被告上開竊盜犯行，行竊之物超過現款九千元、金戒指二枚。而本院又
    查無證據足以證明被告所行竊之財物為現款一萬五千元及金飾三兩。是檢察官所
    指上開被告之竊盜犯行所行竊之物，超過現款九千元及金戒指二枚之範圍外，應
    認為不能證明。被告此部分犯行與判決有罪部分之犯行，因有實質上一罪之關係
    ，爰不另為無罪之諭知。
據上論結應依刑事訴訟法第三百六十九條第一項前段、第三百六十四條、第二百九十
九條第一項前段，刑法第五十六條、第三百二十一條第一項第二款、第三款，判決如
主文。
本案經檢察官甲○○到庭執行職務。
中      華      民      國  九十      年      三      月     二十八   日
                              臺灣高等法院臺中分院刑事第九庭
                                    審判長法  官  陳  筱  珮
                                          法  官  康  應  龍
                                          法  官  趙  春  碧
右正本證明與原本無異。
不得上訴。
                                          書記官  陳  文  琴
中      華      民      國    九十    年      三     月    二十九    日
  附表
編號  犯 罪 時 間   犯罪地點    犯   罪  態   樣    所犯法條
 １  八十九年四月  台中縣霧峰  徒手將大門紗門弄破   刑法第三百二
     某日下午二、  鄉谷峰村峰  ，自破壞處將手伸入   十一條第一項
     三時          路二三號    ，打開紗門鎖進入竊   第二款
                               得黎阿漾之五百元。
 ２  八十九年五月  同右路四四  以腳跩壞右廂房之門   同右
     一日十七時許  二號        栓，侵入住宅竊取蔡
                               一雄之現款九千元；
                               並竊取陳淑芬之二枚
        金戒指。
 ３  八十九年六月  同右        以戊○○家之鐵鎚擊     刑法第三百二
     二十七日十一              破廂房後門，啟門侵     十一條第一項
     時許                      入至客廳竊取戊○○     第二、三款
                               之錄影機一台；並撞
                               開蔡進吉臥室之喇叭
                               鎖侵入竊取電視機一
                               台。另於屋後竊取蔡
                               一雄所電鋸一台。
 ４  八十九年五月  同右鄉坑口  以丁○家之起子撬開   同右
     底某日下午二  村建國路一  破壞後門侵入住宅，
     、三時許      八號        至臥室竊取電腦一台
                               （含螢幕、鍵盤、主
                               機）。


司法院資訊處製作；財團法人民間司法改革基金會備份。
